臺灣高等法院臺中分院民事裁定
110年度上字第201號
上  訴  人  祭祀公業集奉社

法定代理人  張桂湦  

上列上訴人因與被上訴人張淳滿間，請求確認派下員大會決議無
效事件，對於中華民國110年9月1日本院110年度上字第201號判
決提起第三審上訴，本院裁定如下：
    主    文
上訴人應於收受本裁定後7日內，向本院補繳第三審裁判費新臺
幣2萬6002元，並提出委任律師或具律師資格之關係人為訴訟代
理人之委任狀，逾期即駁回上訴。
    理    由
一、按提起第三審上訴，應依民事訴訟法第77條之16規定，繳納
    裁判費，此為必須具備之程式；當事人提起第三審上訴，若
    未依上開規定繳納裁判費者，原第二審法院應定期間命其補
    正，如不於期間內補正，應以裁定駁回之，民事訴訟法第48
    1條準用第442條第2項定有明文。又對於第二審判決上訴，
    上訴人應委任律師為訴訟代理人，但上訴人或其法定代理人
    具有律師資格者，不在此限；上訴人之配偶、三親等內之血
    親、二親等內之姻親，或上訴人為法人、中央或地方機關時
    ，其所屬專任人員具有律師資格並經法院認為適當者，亦得
    為第三審訴訟代理人；第1項但書及第2項情形，應於提起上
    訴或委任時釋明之；上訴人未依第1項、第2項規定委任訴訟
    代理人，或雖依第2項委任，法院認為不適當者，第二審法
    院應定期先命補正，逾期未補正，亦未依第466條之2為聲請
    者，第二審法院應以上訴不合法裁定駁回之，同法第466條
    之1亦有明定。
二、上訴人不服本院民國110年度上字第201號判決，提起第三審
    上訴，兩造係就109年10月22日祭祀公業集奉社派下員以書
    面同意所訂立之「祭祀公業集奉社管理暨組織規約」第18條
    之決議是否無效而涉訟，此並非對於親屬關係及身分上之權
    利有所主張，應屬財產權訴訟，且其訴訟標的之價額不能核
    定， 依民事訴訟法第77條之12規定，應以同法第466條所定
    不得上訴第三審之最高利益額數加10分之1即新臺幣（下同
    ）165萬元定之，應徵第三審裁判費2萬6002元，未據上訴人
    繳納；上訴人復未提出委任律師或具有民事訴訟法第466條
    之1第2項規定資格者為訴訟代理人之委任狀。茲依上開規定
    ，限上訴人於收受本裁定後7日內補正，逾期即駁回上訴，
    特此裁定。
中　　華　　民　　國　　110 　年　　9 　　月　　17　　日
        　　      民事第二庭  審判長法　官  楊國精
　　　　　　　　　　　　　　        法　官  李立傑
　　　　　　　　　　　　　　　      法　官  陳得利     
正本係照原本作成。  
核定訴訟標的價額部分得抗告，餘不得抗告。
如不服本裁定應於裁定送達後10日內向本院提出抗告理由狀（須
按他造人數附具繕本），並繳納抗告裁判費新台幣1000元。因疫
情而遲誤不變期間，得向法院聲請回復原狀。

                                    書記官  王譽澄 
　　　　　　　　　
中　　華　　民　　國　　110 　年　　9 　　月　　17　　日